【裁判字號】    91,上訴,1715
【裁判日期】    920306
【裁判案由】    偽造文書等
【裁判全文】
臺灣高等法院刑事判決                          九十一年度上訴字第一七一五號
    上  訴  人  臺灣臺北地方法院檢察署檢察官
    上  訴  人  乙○○
    即  被  告
    被      告  戊○○
右上訴人因被告偽造文書等案件，不服臺灣臺北地方法院，九十一年度訴字第一七四
號，中華民國九十一年五月十六日第一審判決（起訴案號：臺灣臺北地方法院檢察署
九十年度偵字第四八二五號、第一三四六六號、第一六○八五號及第一七二一四號，
併辦案號：九十年度偵字第一三四六五號、臺灣士林地方法院檢察署九十年度偵字第
九四七○號）提起上訴，及移送併辦（臺灣基隆地方法院檢察署九十一年度偵字第四
一二三號），本院判決如左：
    主  文
原判決撤銷。
乙○○共同連續行使偽造私文書，足以生損害於他人，累犯，處有期徒刑貳年。如附
表八所示之物均沒收。
戊○○共同連續行使偽造私文書，足以生損害於他人，處有期徒刑壹年。附表八第一
、二、三項所示「陳瓊雅」、「金婧」之署押及戊○○收受之上開帳單收執聯均沒收
。
    事  實
一、乙○○前於民國（下同）八十七年間曾因偽造文書罪，經本院八十九年上訴字第
    九七Ｏ號判處有期徒刑三月，如易科罰金，以參百元折算壹日，現上訴最高法院
    審理中；又於八十九年間因違反電信法，經臺灣士林地方法院八十九年湖簡字第
    四六七號判處有期徒刑四月，如易科罰金，以參百元折算壹日判決確定，並於九
    十年十一月十五日執行完畢，猶不知悔改。竟基於意圖為自己不法之所有，行使
    造私文書、詐欺取財之概括犯意，或與戊○○基於共同行使偽造私文書、連續詐
    欺取財之概括犯意聯絡，先後自己竊取王其偉、丁○○○之信用卡及丙○○之手
    錶一只，及自行或推由戊○○於電話中偽充辛○○、壬○○、王其偉、金婧及陳
    瓊雅等人之名，向彼等所持信用卡之發卡銀行謊稱遺失信用卡而申請補發，而後
    連續於該等補發之信用卡背面偽簽該人之姓名，偽造足以表彰信用卡持卡人身分
    證明之私文書，嗣並持該補發之新卡，至特約商店簽帳消費，而連續偽簽該人姓
    名於簽帳單（含複寫聯）上，用以表示已收受特約商店所交付之交易標的物用意
    證明，並連續持之行使，使特約商店誤信乙○○或戊○○為真正持卡人，陷於錯
    誤而交付財物，均足生損害於被冒名之人及各該發卡銀行等等事實茲分述如下：
  (一)乙○○先於於八十九年九月二十一日、同年月二十四日於電話中冒名掛失被害人
    辛○○所持有之英商渣打銀行（以下稱渣打銀行）卡號0000-0000-0000-0000號
    及台新國際商業銀行（以下稱台新銀行）卡號0000-0000-0000-0000號之信用卡
    ，並申請補發，而於補發之卡號0000-0000-0000-0000號及0000-0000-0000-0000
    號信用卡背面簽名欄簽名，偽造「辛○○」之署押於其上，並持該卡至附表一、
    二所列之特約商店購物，偽簽姓名「辛○○」於簽帳單上（含複寫聯），並持之
    行使，致上開特約商店均不疑有詐，陷於錯誤，而分別允予簽帳消費，致使各收
    單機構及渣打、台新銀行陷於錯誤以為係「辛○○」簽帳消費而代為墊付消費款
    項，乙○○並因此詐得如附表一、二所示之物，總計金額為分別新台幣（下同）
    五萬六千九百七十元、及六萬四千五百元。
  (二)乙○○於八十九年十一月十四日在臺北縣汐止市○○路一三Ｏ巷十五號竊取被害
    人王其偉之中國信託商業銀行卡號0000-0000-0000-0000號、0000-0000-0000-00
    00號之信用卡，並自九十年三月二十三日至二十四日，持上開信用卡於附表六所
    示商店冒名刷卡，消費金額計三萬四千一百元。
  (三)八十九年十一月二十五日至臺北市○○區○○路一段二五七巷一號五樓吳秀玫之
    只（內有丁○○○所有之美商花旗銀行信用卡，卡號為0000-0000-0000-0000號
    ，及
    義，以上開信用卡至附表五所列之商店冒名刷卡消費，總計消費金額為五萬八千
    六百元。
  (四)乙○○與戊○○共同於八十九年十二月四日，推由戊○○在電話中冒名將被害人
    陳瓊雅所持有之台新銀行卡號0000-0000-0000-0000號之信用卡帳單改寄至臺北
    縣汐止市○○○街一巷二號二樓，翌日再於電話中冒名陳瓊雅掛失上述信用卡並
    申請補發新卡，並於補發卡號0000-0000- 0000-0000號之信用卡背面偽簽姓名「
    陳瓊雅」，於附表三之時地由戊○○於簽帳單上（含複寫聯）偽簽「陳瓊雅」之
    署押，使各該特約商店陷於錯誤而允予簽帳消費，並交付消費商品或允其等享受
    利益；依此獲取總金額為二十三萬九千零六十七元（起訴書誤載為十二萬二千九
    百三十元）。又乙○○與戊○○於附表三編號七之特約商店消費時，戊○○冒「
    陳瓊雅」之名在和信電訊大哥大門號申請書及直接轉帳繳款授權書上偽填不實之
    姓名年籍資料，並偽簽姓名「陳瓊雅」於其上，交給乙○○持以行使，而申得
    0000 000000號大哥大門號一支，足生損害於陳瓊雅及和信電訊公司。
  (五)乙○○於九十年三月二十三日冒名掛失壬○○所持有之中國信託商業銀行卡號00
    00-0000-0000-0000號之信用卡，並申請補發，於同年月二十四日委託不知情之
    刻印商偽刻「壬○○」印章，而至補發信用卡之寄送地：台北市○○街三巷四之
    三號「復紀山莊」持章向代收管領之警衛人員領取補發之卡號0000-0000-0000-0
    000號信用卡並在警衛人員收發簿上偽造「壬○○」姓名之印文，使警衛人員陷
    於錯誤，誤以為係壬○○本人親自領取，乃將該內含空白信用卡之郵件交付予乙○○，乙○○並於補發信用卡背面簽名欄簽名，偽造「壬○○」之署押於其上，
    並以相同手法，於同年月二十八日起至三十日止，至附表四所列之特約商店刷卡
    消費，除附表四編號之特約商店發現有異而未得逞（盜刷金額二萬六千七百九
    十元）外，特約商店店員均誤信乙○○為真正持卡人，而交付附表四所列金額之
    商品，累計金額為九萬一千九百六十三元。
  (六)九十年八月三十日由戊○○冒名掛失被害人金婧之中國信託銀行卡號0000-0000-
    0000-0000信用卡（併辦公訴意旨誤載為竊取信用卡）並申請補發新卡復盜領新
    卡，並於補發之0000-0000-0000-0000號信用卡背面偽簽「金婧」之名，於附表
    七所示之特約商店刷卡消費，由戊○○於簽帳單上（含複寫聯）偽簽「金婧」之
    署押，使各該特約商店陷於錯誤而允予簽帳消費，並交付消費商品；計金額為十
    四萬六千七百元。
二、乙○○承上開之概括犯意，與真實身分不詳綽號「小張」之成年男子基於犯意之
    聯絡，將其本人相片交付「小張」而換貼於庚○○之
    期後，於八十九年十二月二十五日十六時許，在臺北市○○路慈祐宮前，收受上
    述變造完成之
    代價，持向位於臺北市○○路之遠傳電信通訊行，填具遠傳電信行動電話服務申
    請書，並偽簽姓名「庚○○」於該申請書上，復持以行使，而申得0000000000、
    00000000000支門號，足生損害於庚○○及遠傳電信公司。嗣其於八十九年十二
    月十九日下午三時許，在臺北市○○路、撫遠街口，遇警實施路檢勤務，而為警
    查扣上述變造之
三、乙○○因未參加全民健康保險，竟於八十九年間，自真實身分不詳綽號「柯南」
    之成年男子處收受偽造之壬○○八十九年度全民健康保險卡（未行使已棄置不明
    ）及有效期限至九十年十二月三十一日之空白全民健康保險卡，基於上開之概括
    犯意，自行填載壬○○之年籍資料於該空白健保卡上而完成偽造，足生損害於壬○○本人及中央健康保險局管理被保險人資料之正確性（惟迄今尚未有持偽卡看
    診之紀錄）。嗣於九十年三月三十日，乙○○持上述事實一、（五）所述之壬○○名義之信用卡，至附表四編號之特約商店購物時，為店員甲○○發現有異，
    而報警查辦，查扣偽造完成之「壬○○」九十年度全民健康保險卡一張。
四、乙○○於九十年三月二十一日下午二時五十分許，在臺北市○○區○道一號高速
    公路南向東湖入口匝道處，因違規行駛經警攔查取締，竟基於同上之概括犯意，
    冒用「癸○○」名義於舉發違反道路交通管理事件通知單上「收受通知聯欄」偽
    造署押「癸○○」並持之向員警行使表示已經收受上開通知單，足生損害於癸○○本人及監理機關管理之正確性。
五、案經台新國際商業銀行股份有限公司、中國信託商業銀行股份有限公司告訴，及
    臺北市政府警察局士林分局、基隆市政府警察局報請臺灣士林地方法院檢察署呈
    由臺灣高等法院檢察署核轉，及臺北市政府警察局松山分局報請臺灣臺北地方法
    院檢察署檢察官偵查起訴與臺灣士林地方法院檢察署檢察官移送併辦及於上訴後
    由臺灣基隆地方法院檢察署檢察官移送併辦。
    理  由
一、訊據上訴人即被告乙○○對上開犯罪事實中辛○○、王其偉、及壬○○部分之犯
    行，於警訊、偵查、原審及本院調查中均坦承不諱。就被害人辛○○部分核與告
    訴人辛○○、證人即渣打銀行職員陳柏青、台新銀行職員劉智豪、莊意綺等人於
    警訊、偵查時證稱辛○○未為信用卡遺失補發申請，係被告乙○○冒名以電話申
    請補發等語，及證人即寶昇銀樓店員子○○於警訊時證稱係被告乙○○持辛○○
    之信用卡到店冒名偽簽消費等語相符，復有渣打銀行及台新銀行月結帳單各一紙
    、簽帳單十一紙、台新銀行錄音帶暨譯文（參九十年度偵字第四八二五號卷八一
    頁至八三頁）、特約商店監視錄影帶暨九十年五月三十日勘驗筆錄、監視錄影帶
    翻拍照片二張及八十九年九月二十四日、八十九年九月二十九日台新銀行信用卡
    掛失紀錄表各一紙附卷可稽；被害人王其偉部分亦經中國信託商業銀行職員己○○於本院調查時到庭證稱，王其偉新辦之該行信用卡確係遭乙○○竊得後盜刷等
    語（見本院卷第一三六頁），並有簽帳單影本四紙、掛號郵件查單影本附卷可稽
    （見本院卷第一三九頁至一四二頁、第一六五頁）；告訴人壬○○部分，核與壬○○於警訊中之指訴、證人即中國信託商業銀行職員謝育誠及證人甲○○於警訊
    中證述、中國信託商業銀行職員己○○於本院調查中證述之情節均相符，且有贓
    物認領收據、傳真查詢國內各類掛號郵件查單、發票各一紙、簽帳單八紙、中央
    健康保險局九十年十月二十六日健保承字第○九○○○一三三七六號函、錄音帶
    一捲、中國信託商業銀行卡號0000-0000-0000- 0000號及0000-0000-0000-0000
    號信用卡各一張在卷可憑，及偽造之「壬○○」九十年度健保卡一枚、偽刻「壬○○」之印章一顆扣案可資佐證，被告乙○○此部分之犯行堪以認定。
二、乙○○所為犯罪事實二部分之犯行，業經乙○○於警訊、偵查及原審、本院調查
    中自白其犯罪，且其自白核與告訴人庚○○指訴其
    九年度偵字第二四七二七號偵查卷第七頁反面），及證人即被告乙○○友人吳俊
    賢證稱有一名張姓男子交付十餘張證件給被告乙○○以申辦「王八卡」等語（參
    九十年度偵緝字第七○八號偵查卷第十四頁反面）相符，復有變造「庚○○」身
    分證一枚、行動電話晶片二枚（門號分別為0000000000、0000000000號）扣案可
    稽，又有遠傳電信行動電話服務申請書影本二紙附卷足參，此部分事證明確，被
    告乙○○犯行堪予認定。
三、乙○○所為犯罪事實四部分之犯行，業據乙○○於偵查中、原審及本院調查中均
    供承不諱，其自白核與被害人癸○○於警訊時指訴情節相符，復有上揭公警局交
    字第Ｚ00000000號舉發違反道路交通管理事件通知單二紙、公警局交字
    第Ｚ00000000號舉發違反道路交通管理事件通知單存根聯一紙及內政部
    警政署刑事警察局九十年七月二十三日（九○）刑紋字第一四○六九四號鑑驗書
    一紙在卷足憑，此部分事證明確，乙○○犯行已堪認定。
四、乙○○所為犯罪事實關於丁○○○部分之犯行，訊據乙○○固承認有盜刷丁○○○信用卡之事實，惟矢口否認有何竊盜之犯行，辯稱：「我沒有到吳秀玫家中偷
    東西，丁○○○的信用卡我是從吳秀玫那裡拿到的，我有與吳秀玫講好要怎麼分
    這筆錢。」、「我是有開車到丁○○○的家，但我是與吳秀玫約好要去那裡，但
    我去的時候按門鈴沒有人回應，我才上樓去查查看並沒有人在，等我要開車走的
    時候，他們才回來，所以有看到我。」云云（見本院卷第一八三頁）。然查，相
    關物品係於八十九年十一月二十五日下午五時許在臺北市○○區○○路一段二五
    七巷一號五樓吳秀玫家中失竊一事，業據被害人丁○○○、丙○○及證人吳秀玫
    迭於警訊、偵查中指訴及證述明確，又被告乙○○確有於失竊當日下午五時許，
    駕駛車號ＣＩ—六八三一號自用小客車至吳秀玫住處樓下，並自行上樓找吳秀玫
    之事實，此為乙○○所不否認（參九十年度偵字第三二三二號偵查卷第十一頁反
    面），核與證人吳秀玫、同案被告戊○○證述之情節相；再查，乙○○對於持被
    害人丁○○○信用卡盜刷之行為係何人所為，先則稱係渠、吳秀玫及戊○○三人
    所為，且係由吳秀玫偽簽姓名「丁○○○」於簽帳單上（參同上卷第十三頁反面
    、第十四頁），繼則改口稱除一張為其所代簽外，餘均為吳秀玫所為（參九十年
    度偵字第一三四六五號偵查卷第十八頁反面），再而改口稱全部係其所偽簽（參
    同上卷第三三頁反面、本院卷第三五頁），最後又於本院審理時改稱是吳秀玫所
    冒用（見本院卷第一八三頁），其供述已前後矛盾，復佐以乙○○對於另一被害
    人陳瓊雅部分之犯行，亦曾誣稱係吳秀玫冒名致電台新銀行申請掛失補發新卡云
    云（同上卷第三三頁反面），據此以觀，乙○○或係挾怨報復而任意誣陷吳秀玫
    涉案，是其所為不利吳秀玫之指述，顯不可採為被告有利之證據，而應認吳秀玫
    之證述，以及被告乙○○所稱全部之簽帳單均為其冒名偽簽等語之供述為可採，
    此外，復有簽帳單四紙、花旗銀行信用卡刷卡明細表、信用卡掛失聲明書及受理
    刑事案件報案三聯單各一紙在卷可參，乙○○之辯詞既與客觀事證不符，顯係卸
    責之詞，自無足採，本件事證明確，乙○○犯行足堪認定。
五、訊據被告戊○○對於曾冒陳瓊雅之名更改帳單地址後，再掛失並申請補發信用卡
    一事坦承不諱，惟矢口否認有何盜刷情事，辯稱：「乙○○說他與女友（陳瓊雅
    ）吵架，請我幫他出氣，把他女友的信用卡帳單改寄到他家。」、「我並不知道
    他刷陳瓊雅的信用卡‧‧」云云（見本院卷第一七九頁、一八Ｏ頁），雖乙○○
    於本院調查時供稱：「我約戊○○一起去約有三、四次，但她並不知道我要冒用
    陳瓊雅的信用卡，但我把我的皮包放在她的皮包內，我要刷卡時再從她的皮包內
    拿出我的皮包，所以店員以為她就是陳瓊雅。」云云（本院卷第一八Ｏ號）等之
    證述雖相符，惟查：
  (一)此部份之犯罪事實有八十九年十二月五日、八十九年十二月三十一日台新銀行信
    用卡掛失紀錄表各一紙、錄音帶二捲暨譯文、簽帳單十六紙、和信電訊大哥大門
    號申請書及直接轉帳繳款授權書各一紙在卷可考。
  (二)戊○○既共同參與冒名掛失信用卡之犯行，則其對真正持卡人陳瓊雅不知換發新
    信用卡一事當知之甚詳，倘真如乙○○所稱係乙○○冒用陳瓊雅之信用卡，則渠
    等共同至特約商店刷卡不只一次，戊○○辯稱不知乙○○係用何人的卡，亦不知
    情乙○○未經持卡人同意而冒刷云云，實與經驗法則相違。
  (三)乙○○與戊○○在附表三編號七之特約商店以「陳瓊雅」名義消費購買手機並申
    請和信電信門號，嗣後係戊○○傳真偽造之「陳瓊雅」
    ，業據乙○○於偵查中供述明確（見九十年度偵字第四八二五號卷第一四一頁反
    面），戊○○於原審訊問時亦自承該申請書係其所填（見原審卷第三三頁），則
    戊○○當知該和信電信門號申請人並非其本人，何以仍在事後主動將自己之照片
    換貼在「陳瓊雅」之
    偉於本院調查時復又供稱：「是我請戊○○拿表格到店家去，店家說少一份身分
    證影本，我在電話中說我會傳真給店家，後來我偷拿戊○○的照片貼在陳瓊雅的
    偽造
  (四)戊○○與乙○○多次否認為男女朋友關係，戊○○並稱係為幫乙○○報復其女友
    「陳瓊雅」方冒名掛失信用卡云云，蓋戊○○曾任職渣打銀行負責推廣信用卡業
    務，此據其於本院調查中陳明在卷（見本院卷第四十頁），自當較一般社會大眾
    明瞭冒名掛失及盜刷他人信用卡之刑事責任，衡諸常理，實難以想像僅為幫普通
    朋友出氣而陷自己於刑責之情，足見其所辯不可採信。
  (五)又「陳瓊雅」之簽帳單上署押係被告戊○○所書寫，亦經本院就該等簽署「陳瓊
    雅」之簽帳單正本，及被告二人之書寫資料，送請法務部調查局鑑定結果，謂該
    簽帳單上之字跡與戊○○之字跡筆劃特徵相符，有法務部調查局鑑定通知書附卷
    可參（見本院卷第一二六頁），更見乙○○與戊○○就此部分犯罪事實確有犯意
    聯絡及行為分擔，為共同正犯。
六、戊○○與乙○○於犯罪事實中關於金婧部分，業據戊○○於本院提示金婧遭盜刷
    之信用卡簽帳單影本時供承全係伊簽的等語（見本院卷第一一八頁）在卷，惟辯
    稱：「乙○○有向高利貸的人借款，當初我是擔保人，因他還不出來，所以高利
    貸的人一直找我。乙○○說他有一張朋友借他的卡，因是女性的信用卡，所以他
    請我幫他簽字消費，我是不得已才如此做。」云云（見本院卷第一一八頁），然
    查，戊○○既供稱曾任職金融業，承辦推銷信用卡業務（見本院卷第四十頁），
    對於信用卡之申辦、補發、簽帳等相規定，自較常人熟稔，且戊○○為智識成熟
    之成年人，倘真是乙○○的朋友借給他信用卡，為何不由該朋友出面刷卡即可，
    益見其所辯，實為推諉卸責之詞，難以採信；乙○○於本院調查時供承確係其冒
    金婧之名掛失信用卡並申請補發新卡，嗣與戊○○共同以意圖為自己不法所有之
    犯意以補發之信用卡刷卡消費等語供述明確（見本院卷第一一六頁、第一八七頁
    ），亦與中國信託商業銀行職員己○○於本院調查時之證述互核相符，並有簽帳
    單影本、補發信用卡之掛號收據影本及報案三聯單影本附卷可參（見本院卷第一
    五二至一六二頁），戊○○與乙○○此部分之共同犯行，足以認定。被告乙○○
    、戊○○犯罪事證明確，均堪以認定，應予以論科。
七、(一)核被告乙○○於犯罪事實一、關於冒名掛失辛○○、陳瓊雅、壬○○、金婧信
      用卡，並申請補發信用卡，持以冒名盜刷，於簽帳單偽簽該被害人之姓名，以
      詐取財物所為，係犯刑法第二百十六條、第二百十條行使偽造私文書、同法第
      三百三十九條第一項詐欺取財罪，就壬○○部分，併犯同法第三百三十九條第
      一項、第三項詐欺取財未遂罪；又於犯罪事實一、關於竊盜王其偉、丁○○○
      信用卡及竊取吳秀玫手錶部分所為，係犯刑法第三百二十條第一項普通竊盜罪
      ；其於犯罪事實二所為，係犯刑法第二百十六條、第二百十條行使偽造私文書
      罪及同法第二百十六條、第二百十二條行使變造特種文書罪；又於犯罪事實三
      所為，係犯刑法第二百十二條偽造特種文書罪、第三百四十九條收受贓物罪；
      又於犯罪事實四所為，係犯刑法第二百十六條、第二百十條行使偽造私文書罪
      。何繼瑋就竊取丁○○○、吳秀玫部分，係一行為觸犯二罪名，為想像競合犯
      ，從一重處斷，其與真實身分不詳綽號「小張」之成年男子就犯罪事實二之犯
      行，有犯意之聯絡及行為之分擔，皆為共同正犯。乙○○與戊○○就犯罪事實
      一、(四)(六)關於陳瓊雅及金婧部分之犯行，有犯意聯絡及行為分擔，屬共同正犯
      。又乙○○之犯罪事實關於偽造壬○○健保卡部分，於九十年三月二十四日委
      託不知情刻印商偽刻「壬○○」印章之行為，為間接正犯。於犯罪事實欄所示
      除偽造壬○○健保卡部分以外所為，係偽造私文書復持以行使，其偽造私文書
      之低度行為為高度之行使行為所吸收，不另論罪。又其偽造署押、印章、印文
      均為偽造私文書之部分行為，亦不另論罪。乙○○先後多次竊盜、行使偽造私
      文書、行使變造特種文書、偽造特種文書等犯行及詐欺取財、詐欺取財未遂等
      犯行，均時間緊接，方法相同，觸犯構成要件相同之罪名，顯係基於概括犯意
      為之，依連續犯規定分別論以一罪，並依法加重其刑。乙○○所犯上開各罪間
      ，有方法結果之牽連關係，應從一重之連續行使偽造私文書罪處斷。
    (二)關於犯罪事實一(六)、及三、四部分之犯行雖未據檢察官起訴，然與前經認定連
      續行使偽造私文書有罪部分有連續犯之裁判上一罪關係，為起訴效力所及，本
      院自得併予審究。
    (三)又連續犯，其連續行為之終了，在另一犯罪之有期徒刑執行完畢後五年以內，
      自仍無解於累犯罪之成立。最高法院刑事三十三年上字第一五七七號判例參照
      。查被告乙○○八十九年間因違反電信法，經臺灣士林地方法院八十九年湖簡
      字第四六七號判處有期徒刑四月確定，並於九十年十一月十五日執行完畢，有
      卷附本院被告全國前案紀錄表可按，茲於五年以內再犯如附表七所示盜刷金婧
      信用卡部分之有期徒刑以上之本罪，為累犯，應依法加重其刑。
    (四)戊○○就犯罪事實一、(四)關於陳瓊雅，一、(六)金婧部分所為，均係犯刑法第二
      百十六條、第二百十條行使偽造私文書罪、第三百三十九條第一項詐欺取財罪
      。其偽造署押為偽造私文書之部分行為，又偽造私文書復持以行使，其偽造私
      文書之低度行為為高度之行使行為所吸收，均不另論罪。乙○○與戊○○就上
      開部分之犯行，有犯意聯絡及行為分擔，屬共同正犯。戊○○先後多次行使偽
      造私文書及詐欺取財犯行，均時間緊接，方法相同，觸犯構成要件相同之罪名
      ，顯係基於概括犯意為之，依連續犯規定分別論以一罪，並依法加重其刑。所
      犯各罪間，有方法結果之牽連關係，應從一重之連續行使偽造私文書罪處斷。
八、公訴意旨另略以：就告訴人辛○○、壬○○關於信用卡部分認定戊○○亦具共同
    正犯身分云云，惟查，公訴人此部分之論斷並無任何證據可憑，本院復查無其他
    積極證據足證戊○○有參與此部分犯罪事實之分工，自難遽認公訴人所指戊○○
    此部分之犯行。至移送併辦意旨書認戊○○關於犯罪事實中被害人丁○○○、丙○○之竊盜、冒用信用卡之犯行與乙○○有共同正犯關係云云。惟查，此部分之
    犯罪事實，經本院調查審理後認係同案被告乙○○單獨所為，雖戊○○曾搭乙○○便車經過吳秀玫家時在該處等待吳秀玫，但亦難以據此即斷然認定戊○○與乙○○有共同竊盜及冒用丁○○○信用卡犯行，即戊○○此部分之犯行應均為無罪
    認定，惟此與上開論罪科刑部分有裁判上一罪關係，爰不另為無罪之諭知。
九、臺灣基隆地方法院檢察署檢察官九十一年度偵字第四一二三號移送併辦意旨所指
    之被害人壬○○部分，與犯罪事實二、(五)為同一案件，已為本案審理範圍，併此
    敘明。
十、原審未予詳查，(一)關於乙○○部分，認係單一正犯，(二)關於戊○○部分則遽認戊○○之犯罪不能證明，而為戊○○無罪之諭知；(三)關於臺灣基隆地方法院檢察署
    九十一年度偵字第四一二三號移送併辦部份未予審酌，檢察官上訴意旨指摘原判
    決關於戊○○部分諭知無罪顯有不當等語，即非無理由，被告乙○○提起上訴指
    摘原判決量刑過重，雖無理由，然原判決既有上述可議之處，自應由本院予以撤
    銷改判，爰審酌被告乙○○不知悔改而再度犯罪，及其與被告戊○○之素行、智
    識程度、犯罪之動機、屢次利用信用卡犯罪、刷卡消費之金額不小、破壞金融秩
    序、對被害人造成之損害程度，以及原審判決後上訴本院於調查中，被告乙○○
    不畏原審之量刑，雖供承其一人犯罪，佯示其悔改之意，而被告戊○○仍矢口否
    認犯罪，二人卻於九十一年九月間仍繼續犯罪，足見其等惡性罪非輕及被告犯罪
    後態度等一切情狀，量處如主文第二、三項所示之刑。至附表八第一項所示簽帳
    單（包含交給被告乙○○之一聯及由商店留存之一聯）上之署押、第二項至第五
    項所示之署押或印文、第七項所示之舉發違反道路交通管理事件通知單（包含交
    給被告乙○○之一聯及移送聯、迴覆聯）上「癸○○」之署押各一枚及扣案之「
    壬○○」印章一枚，均為偽造之印章、印文或署押，又附表八第一項所示之交給
    被告乙○○之簽帳單共四十八張、第六項所示之偽造「壬○○」九十年度全民健
    保卡一張及第七項所示之交給被告乙○○之舉發違反道路交通管理事件通知單一
    張，均屬被告乙○○所有且供犯罪所用或供犯罪預備之物，業經被告乙○○陳明
    在卷，分別依刑法第二百十九條及第三十八條第一項第二款規定，宣告沒收之。
    而附表八第一項、第二項所示有關「陳瓊雅」、「金婧」簽帳單（包含交給被告
    戊○○之一聯及由商店留存之一聯）上之署押、第二、三項所示有關「陳瓊雅」
    、「金婧」之署押為偽造之署押，及附表八第一項所示之交給被告戊○○有關「
    陳瓊雅」之簽帳單共二十二張、有關「金婧」之簽帳單共八張，均屬被告戊○○
    所有且供犯罪所用或供犯罪預備之物，分別依刑法第二百十九條及第三十八條第
    一項第二款規定，宣告沒收之。
據上論斷，應依刑事訴訟法第三百六十九條第一項前段、第三百六十四條、第二百九
十九條第一項前段，刑法第二十八條、第五十六條、第二百十六條、第二百十條、第
二百十二條、第三百二十條第一項、第三百三十九條第一項、第三百四十九條第一項
、第五十五條、第四十七條、第三十八條第一項第二款、第二百十九條，罰金罰鍰提
高標準條例第一條前段，判決如主文。
本案經檢察官陳維練到庭執行職務
中      華      民      國    九十二    年      三      月      六      日
                              台灣高等法院刑事第一庭
                                  審判長法  官  李  相  助
                                        法  官  黃  聰  明
                                        法  官  魏  新  國
右正本證明與原本無異。
如不服本判決應於收受送達後十日內向本院提出上訴書狀，其未敘述上訴之理由者並
得於提起上訴後十日內向本院補提理由書（均須按他造當事人之人數附繕本）。
                                        書記官  賴  淑  真
中      華      民      國    九十二    年      三      月     十八     日
附錄：本案論罪科刑法條全文
中華民國刑法第二百十六條
行使第二百十條至第二百十五條之文書者，依偽造、變造文書或登載不實事項或使登
載不實事項之規定處斷。
中華民國刑法第二百十條
偽造、變造私文書，足以生損害於公眾或他人者，處五年以下有期徒刑。
附表一：乙○○以辛○○所有、渣打銀行補發之新卡（卡號：0000-0000-0000-0000
號）所為之消費（備註：金額單位為新台幣）
┌──┬────┬───┬──────────┬────────────┐
│編號│日期    │ 金額 │    特約商店        │       地點             │
├──┼────┼───┼──────────┼────────────┤
│ 一 │89/09/25│ 1,577│育冠企業股份有限公司│北縣汐止鎮○○路一四五號│
├──┼────┼───┼──────────┼────────────┤
│ 二 │89/09/25│ 8,000│東樂洋行            │北市○○街七三號        │
├──┼────┼───┼──────────┼────────────┤
│ 三 │89/09/25│13,400│家福股份有限公司    │北市○○路○段二十巷五號│
├──┼────┼───┼──────────┼────────────┤
│ 四 │89/09/25│16,700│寶昇銀樓            │北市○○路○段六三號    │
├──┼────┼───┼──────────┼────────────┤
│ 五 │89/09/26│    78│明德春天百貨        │北市○○○路○段二九七號│
├──┼────┼───┼──────────┼────────────┤
│ 六 │89/09/26│ 1,588│明德春天百貨        │北市○○○路二九七號    │
├──┼────┼───┼──────────┼────────────┤
│ 七 │89/09/26│ 2,477│屈臣氏內湖分公司    │北市○○路○段四六號    │
├──┼────┼───┼──────────┼────────────┤
│ 八 │89/09/26│ 4,880│明德春天百貨        │北市○○○路二九七號    │
├──┼────┼───┼──────────┼────────────┤
│ 九 │89/09/26│ 7,070│明德春天百貨        │北市○○○路二九七號    │
├──┼────┼───┼──────────┼────────────┤
│ 十 │89/09/27│ 1,200│震旦行股份有限公司  │北市○○路              │
└──┴────┴───┴──────────┴────────────┘
附表二：乙○○以辛○○所有、台新銀行補發之新卡（卡號：0000-0000-0000-0000
號）所為之消費（備註：金額單位為新台幣）
┌──┬────┬───┬──────────┬────────────┐
│編號│  日期  │金額  │特約商店            │    地點                │
├──┼────┼───┼──────────┼────────────┤
│ 一 │89/09/27│32,384│金富美銀樓          │北市○○街六七號一樓    │
├──┼────┼───┼──────────┼────────────┤
│ 二 │89/09/27│30,820│久弘銀樓            │北市○○街二一六號      │
├──┼────┼───┼──────────┼────────────┤
│ 三 │89/09/29│ 1,296│屈臣氏東二店        │北市○○路一二○號      │
└──┴────┴───┴──────────┴────────────┘
附表三：乙○○、戊○○以陳瓊雅所有、台新銀行補發之新卡（卡號：0000-0000-00
00-0000號）所為之消費（備註：金額單位為新台幣）
┌──┬────┬───┬─────────┬────────────┐
│編號│日期    │金額  │特約商店          │  地點                  │
├──┼────┼───┼─────────┼────────────┤
│ 一 │89/12/11│15,760│震旦通訊汐止康寧店│北市○○街四○七號      │
├──┼────┼───┼─────────┼────────────┤
│ 二 │89/12/11│ 4,759│屈臣氏東二店      │北市○○路一二○號      │
├──┼────┼───┼─────────┼────────────┤
│ 三 │89/12/11│ 2,514│豪城大飯店        │北市○○路一七三號      │
├──┼────┼───┼─────────┼────────────┤
│ 四 │89/12/12│ 3,749│屈臣氏南二店      │北市○○○路○段六四號  │
├──┼────┼───┼─────────┼────────────┤
│ 五 │89/12/12│17,790│全虹通信廣場內湖西│北市○○路○段三一九號  │
│    │        │      │湖店              │                        │
├──┼────┼───┼─────────┼────────────┤
│ 六 │89/12/13│42,900│全虹企業股份有限公│北市○○路○段三十號    │
│    │        │      │司南港分公司      │                        │
├──┼────┼───┼─────────┼────────────┤
│ 七 │89/12/14│11,868│全虹企業股份有限公│北市○○路○段三十號    │
│    │        │      │司南港分公司      │                        │
├──┼────┼───┼─────────┼────────────┤
│ 八 │89/12/15│63,231│全虹企業股份有限公│北市○○路○段三十號    │
│    │        │      │司南港分公司      │                        │
├──┼────┼───┼─────────┼────────────┤
│ 九 │89/12/15│ 1,820│豪城飯店          │北市○○路一七三號      │
├──┼────┼───┼─────────┼────────────┤
│ 十 │89/12/16│ 1,400│德安生活百貨      │北市○○路○段一八○號  │
├──┼────┼───┼─────────┼────────────┤
│十一│89/12/16│ 6,426│德安生活百貨      │北市○○路○段一八○號  │
├──┼────┼───┼─────────┼────────────┤
│十二│89/12/17│   712│新東陽股份有限公司│                        │
├──┼────┼───┼─────────┼────────────┤
│十三│89/12/19│   500│四海加油站        │                        │
├──┼────┼───┼─────────┼────────────┤
│十四│89/12/19│ 2,310│豪城飯店          │北市○○路一七三號      │
├──┼────┼───┼─────────┼────────────┤
│十五│89/12/19│ 1,688│惠康百貨有限公司  │北市○○街一五○號      │
├──┼────┼───┼─────────┼────────────┤
│十六│89/12/19│ 2,310│豪城飯店          │北市○○路一七三號      │
├──┼────┼───┼─────────┼────────────┤
│十七│89/12/19│   350│全國電子專賣店    │北市○○路八四號        │
├──┼────┼───┼─────────┼────────────┤
│十八│89/12/20│   500│四海加油站        │                        │
├──┼────┼───┼─────────┼────────────┤
│十九│89/12/21│ 1,880│皇上天大旅館      │桃園市○○路十八號      │
├──┼────┼───┼─────────┼────────────┤
│二十│89/12/21│   500│皇上天大旅館      │桃園市○○路十八號      │
├──┼────┼───┼─────────┼────────────┤
│二一│89/12/21│25,800│全國電子專賣店    │北市○○路八四號        │
├──┼────┼───┼─────────┼────────────┤
│二二│89/12/21│30,300│全國電子專賣店    │北市○○路八四號        │
└──┴────┴───┴─────────┴────────────┘
附表四：乙○○以壬○○所有、中國信託商業銀行補發之新卡（卡號：0000-0000-00
00-0000號）所為之消費（備註：金額單位為新台幣）
  ┌────┬───┬──────────┬──────────────┐
  │  日期  │  金額│      特約商店      │          地點              │
  ├────┼───┼──────────┼──────────────┤
│90/03/28│   510│太平洋崇光百貨公司  │北市○○○路○段四六號      │
  ├────┼───┼──────────┼──────────────┤
│90/03/28│18,967│太平洋崇光百貨公司  │北市○○○路○段四六號      │
  ├────┼───┼──────────┼──────────────┤
│90/03/28│19,037│太平洋崇光百貨公司  │北市○○○路○段四六號      │
  ├────┼───┼──────────┼──────────────┤
│90/03/29│13,184│獅子座通訊商行      │桃園中正路                  │
  ├────┼───┼──────────┼──────────────┤
│90/03/29│22,318│燦坤實業股份有限公司│北市○○○路○段            │
  ├────┼───┼──────────┼──────────────┤
│90/03/29│ 4,057│育冠企業股份有限公司│北縣汐止鎮○○路一四五號    │
  ├────┼───┼──────────┼──────────────┤
│90/03/29│13,890│全國電子股份有限公司│                            │
  ├────┼───┼──────────┼──────────────┤
│90/03/30│26,790│全國電子專賣店      │北市○○路八四號（未遂）    │
  └────┴───┴──────────┴──────────────┘
附表五：乙○○以丁○○○所有、美商花旗銀行信用卡（卡號：0000-0000-0000-000
0號）所為之消費（備註：金額單位為新台幣）
  ┌────┬───┬──────────┬──────────────┐
  │  日期  │  金額│      特約商店      │          地點              │
  ├────┼───┼──────────┼──────────────┤
│89/11/26│   300│大源加油站          │北縣汐止市○○路○段三七號  │
  ├────┼───┼──────────┼──────────────┤
│89/11/26│    60│大源加油站          │北縣汐止市○○路○段三七號  │
  ├────┼───┼──────────┼──────────────┤
│89/11/26│ 2,677│屈臣氏內湖店        │北市○○區○○路四段四六號  │
  ├────┼───┼──────────┼──────────────┤
│89/11/26│21,068│天母家樂福          │北市○○○路四七號          │
  ├────┼───┼──────────┼──────────────┤
│89/11/26│    95│淡水家樂福          │北縣淡水鎮○○路二七號      │
  ├────┼───┼──────────┼──────────────┤
│89/11/26│   300│中油東湖站          │北市○○路○段二五二號      │
  └────┴───┴──────────┴──────────────┘
附表六：乙○○以王其偉所有、中國信託商業銀行信用卡（卡號：0000-0000-0000-0
000號）所為之消費（備註：金額單位為新台幣）
  ┌────┬───┬──────────┬──────────────┐
  │  日期  │  金額│      特約商店      │          地點              │
  ├────┼───┼──────────┼──────────────┤
│90/03/24│15,140│全國電子專賣店      │                            │
  ├────┼───┼──────────┼──────────────┤
│90/03/24│11,500│高島-義二店         │基隆市                      │
  ├────┼───┼──────────┼──────────────┤
│90/03/26│ 5,430│家福股份有限公司    │                            │
  ├────┼───┼──────────┼──────────────┤
│90/03/26│ 2,030│豪城旅館            │                            │
  └────┴───┴──────────┴──────────────┘
附表七：乙○○、戊○○以金婧所有、中國信託商業銀行信用卡（卡號：0000-0000-
0000-0000號）所為之消費（備註：金額單位為新台幣）
  ┌────┬───┬──────────┬──────────────┐
  │  日期  │  金額│      特約商店      │          地點              │
  ├────┼───┼──────────┼──────────────┤
│91/09/04│24,258│德安生活百貨公司    │北市內湖區                  │
  ├────┼───┼──────────┼──────────────┤
│91/09/05│23,700│萬豐銀樓有限公司    │                            │
  ├────┼───┼──────────┼──────────────┤
│91/09/05│ 1,642│惠康百貨股份有限公司│                            │
  ├────┼───┼──────────┼──────────────┤
│91/09/05│ 2,800│德安生活百貨公司    │北市內湖區                  │
  ├────┼───┼──────────┼──────────────┤
│91/09/05│21,810│德安生活百貨公司    │北市內湖區                  │
  ├────┼───┼──────────┼──────────────┤
│91/09/07│ 8,488│上新聯晴股份有限公司│北縣汐止市                  │
  ├────┼───┼──────────┼──────────────┤
│91/09/08│33,112│德安生活百貨公司    │北市內湖區                  │
  ├────┼───┼──────────┼──────────────┤
│91/09/10│30,900│德安生活百貨公司    │北市內湖區                  │
  └────┴───┴──────────┴──────────────┘
附表八：應沒收之物
一、如附表一至附表七（附表四編號除外）所示之消費簽帳單交付乙○○或戊○○
    之一聯各壹張及由商店留存之一聯上偽造之「辛○○」、「陳瓊雅」、「壬○○
    」、「丁○○○」、「王其偉」或「金婧」等署押各壹枚。
二、英商渣打銀行卡號0000000000000000號及台新銀行卡號000
    0000000000000號之信用卡背面之「辛○○」署押各壹枚，台新銀
    行卡號0000000000000000號信用卡背面之「陳瓊雅」署押、中
    國信託商業銀行卡號0000000000000000號、00000000
    00000000信用卡背面之「壬○○」、「金婧」署押各壹枚。
三、和信電訊大哥大門號申請書及直接轉帳繳款授權書上「陳瓊雅」署押各壹枚。
四、臺北市○○街三巷四之三號「復紀山莊」警衛人員收發簿上「壬○○」印文及扣
    案之「壬○○」印章各壹枚。
五、庚○○身分證上變造之「乙○○」相片一張及出生日期，遠傳電信行動電話服務
    申請書二紙上「庚○○」署押各壹枚。
六、扣案之偽造「壬○○」九十年度全民健保卡壹紙。
七、內政部警政署國道公路警察局公警局交字第Ｚ00000000號舉發違反道路
    交通管理事件通知單交付乙○○之一聯壹張及移送聯、迴覆聯上「癸○○」署押
    各壹枚。


司法院資訊處製作；財團法人民間司法改革基金會備份。
